Inventaris van het archief van de Artillerie-Inrichtingen, 1813-1941 (1942-1972)
Nationaal Archief, Den Haag
- Artillerie-Inrichtingen, vanaf 1912 Staatsbedrijf der Artillerie-Inrichtingen, (1886) 1887-1941 (1942-1972)
  - Stukken betreffende bijzondere onderwerpen
    - Taakuitvoering
      - Voorraden, verpakking en opslag
        - Stukken betreffende de splitsing en opslag van de voorraad materialen, gereedschappen en halffabrikaten in beheer bij het Staatsbedrijf ten gevolge van de splitsing van het bedrijf in een NV en een Staatsbedrijf in liquidatie, 1941.; 2751; 1 omslag
      - Opleidingen
        - Verslag van de 1e lt-vlieger P.F. van Dorst inzake de door hem gevolgde cursus in mitrailleurschieten en bommenwerpen uit vliegtuigen van 12 april tot 5 juni 1926 gevolgd te Cazaux, 3010; 1 stuk
        - Register houdende gegevens inzake opleidingen en cursussen gegeven aan de Artillerie-Inrichtingen, 1926-1930.; 1395; 1 band
        - Stukken betreffende de examinering en diplomering van cursisten van de militaire gasschool, 1927-1939.; 2633; 1 omslag
        - Brief van de lt-gen tit bd H.J.A. Feber inzake het aanbieden van een verslag van de voordracht van luitenant Brethouwer over vuurmondconstructie, gehouden voor het 2e en 3e studiejaar van de cursus voor hogere technische vorming van officieren op 29 april en 6 mei 1929, met bijlage, 1930.; 1396; 1 stuk
        - Stukken betreffende het opleiden van functionarissen van de gasdienst, 1930-1932.; 1397; 1 omslag
        - Stukken betreffende verslagen opgemaakt door reserveofficieren-scheikundigen naar aanleiding van hun detachering en praktische werkzaamheden bij het Scheikundig Laboratorium, 1930-1933, 1935-1936; 2395; 1 pak
        - Brief aan de minister van Defensie inzake het al dan niet continueren van cursussen voor officieren van wapening door en bij de Artillerie-Inrichtingen, minuut, 1931.; 1398; 1 stuk
        - Stukken betreffende de cursussen vuurwerkerij, zadelmaker en wapens, 1931-1939.; 3020; 1 pak
        - Stukken betreffende de behoefte aan officieren die beschikken over een hogere technische vorming alsmede de organisatie, invulling en beëindiging van deze cursus en het beoordelen van cursisten, 1931, 1933-1935, 1937-1938, 1940.; 2699; 1 pak
        - Brief van de directeur voor het materiaal der landmacht inzake een ontwerp legerorder ter vervanging van legerorder 1921 nr.1 betreffende wapencursussen voor officieren bij de Artillerie-Inrichtingen, met bijlage, 1933.; 1400; 1 stuk
        - Verslag van een oefening in de luchtbescherming te Luik, afschrift, 1933.; 1366; 1 stuk
        - Stukken betreffende toekomstig aantal op te leiden en technische eisen waaraan (dienstplichtige) werklieden en specialisten na beëindiging van de opleiding aan de Artillerie-Inrichtingen dienen te voldoen, 1933-1940.; 1402; 1 omslag
        - Stukken betreffende dienstplichtige A. van Gent inzake diens detachering en opleiding in behandeling en herstelling van instrumenten, 1935.; 1406; 1 omslag
        - Verslagen van de proeven tijdens cursussen voor reserveofficieren-scheikundigen, 1936, 1938; 2641; 1 omslag
        - Stukken betreffende het programma, de detachering en beoordeling van kandidaten officier natuurkundige, 1937, 1940.; 1408; 1 omslag
        - Stukken betreffende het opleiden van personeelsleden tot reserveofficier voor speciale diensten, 1938.; 3009; 1 omslag
        - Brief inzake het programma van de herhalingscursus voor gemeentelijke gasspecialisten, met bijlage, 1940.; 1409; 1 stuk
      - Contacten met het Departement van Koloniën
        - Stukken betreffende het keuren, beproeven, leveren en verzenden van materiaal, 1915-1940.; Div. nrs.; 10 pakken en 5 omslagen
          - Munitiebestanddelen groot en klein kaliber, wapens, onderdelen en verwisselstukken, 1915-1940., Div. nrs.
            - 1915-1922, 1904
            - 1923-1928, 1099
            - 1929-1934, 1905
            - 1935-1938, 1906
            - 1939, 1101
            - 1940, 1907
          - Hulzen, 1926-1940., 1930-1931
            - 1926-1938, 1930
            - 1939-1940, 1931
          - Stalen helmen, 1930., 1963; omslag
          - Rijwielen, onderdelen en gereedschappen, 1935-1940., 1979; omslag
          - Chemicaliën en chemische strijdmiddelen, 1935-1937, 1939-1940., 1980; omslag
          - Instrumenten, 1935-1940., 1981
          - Affuiten, kanonnen en mortieren, 1929-1939., 1957
          - Gasmaskerkool, norit, 1930-1939., 1968; omslag
          - Staal voor de vervaardiging van pantsergranaten (zonder springlading), 1939., 2007; omslag
        - Stukken betreffende het merken van munitie en onderdelen daarvan voor het vaststellen van jaar van aanmaak en herkomst ingeval van sloop of herstel, 1919.; 1911; 1 omslag
        - Stukken betreffende het verstrekken van inlichtingen en adviseren over het fabriceren, beproeven en keuren van munitie, geschut en ander materiaal, 1919-1920, 1924, 1927, 1929-1930, 1932, 1935, 1937-1940.; 1916; 1 omslag
        - Stukken betreffende het leveren van goederen, 1919-1922, 1924, 1926.; 1913; 1 omslag
        - Brief van de minister van Koloniën inzake het toezenden van een nota betreffende het aanschaffen van oorlogsbehoeften bij de Artillerie-Inrichtingen, met bijlage, 1922.; 1918; 1 stuk
        - Stukken betreffende het al dan niet verstrekken van inlichtingen over de door de Artillerie-Inrichtingen toegepaste fabricagemethoden voor scherpe patronen door het departement van Oorlog in Nederlands-Indië aan buitenlandse fabrieken, 1922.; 1920; 1 omslag
        - Stukken betreffende het leveren van een installatie voor de vervaardiging van slaghoedjes, alsmede materiaal en gereedschap voor deze installatie, 1927-1930.; 1936; 1 omslag
        - Stukken betreffende een bezoek van de 1e luitenant der Artillerie van het leger in Nederlands-Indië J.A. Fischer aan de Acieries et Forges de Firminy te Frankrijk, 1928.; 1939; 1 omslag
        - Brief betreffende een samenvatting van de persoonlijke inzichten en ervaringen van kapitein J. Ouwehand over tempovertragers voor automatische wapens (ralentisseurs), 1928.; 1941; 1 stuk
        - Stukken betreffende opgaven van de eigendommen van het ministerie, welke bij de Artillerie-Inrichtingen in bewaring zijn, 1928.; 1943; 1 omslag
        - Brief van het hoofd Generale Staf te Bandoeng inzake het aanbieden van een rapport over de elektrolytische bereiding van broomaceton in het gaslaboratorium te Bandoeng, met bijlage, 1929.; 1947; 1 stuk
        - Brief betreffende het aanbieden van het verslag van de majoor der artillerie van het KNIL ir I.C.W.J. Bijl, betreffende onderhoudsmiddelen voor draagbare wapenen, het verchromen van lopen en de fabricage van lopen van roestvrije staalsoorten, met bijlage, 1936.; 1984; 1 stuk
        - Brief betreffende het aanbieden van een verslag van de militair apotheker 2e klasse KNIL H.M. Tersteege over zijn detachering bij het Scheikundig Laboratorium van de Artillerie-Inrichtingen, met bijlage, 1937.; 1991; 1 stuk
        - Stukken betreffende het samenstellen van een werkprogramma voor J.M.Wunderink ter voorbereiding van zijn functie als toezichthouder bij de centrale harderij bij de AI te Bandoeng, 1939.; 2010; 1 omslag
        - Stukken betreffende het aantal in bewerking zijnde orders voor het departement van Koloniën in de fabrieken aan de Hembrug, 1939-1940.; 2814; 1 omslag
        - Stukken betreffende proeven met roestwerende verven en vernissen, 1940.; 1910; 1 omslag
      - Contacten met het Departement van Marine
        - Stukken betreffende het leveren van verschillende soorten munitie en onderdelen daarvoor, 1911, 1913, 1918, 1931, 1934-1937, 1939-1940.; 2050; 1 pak
        - Stukken betreffende het beproeven, keuren, aanschaffen en wijzigen van geschut, munitie en hulzen, 1926-1929, 1931-1940.; 2038,1103; 2 pakken
          - 1926-1929, 1931-1936, 2038
          - 1937-1940, 1103
        - Stukken betreffende het beproeven, keuren, leveren, aanschaffen en wijzigen van bommen, mijnen, torpedo's en springstoffen, 1927, 1929-1931, 1933-1940.; 2039; 1 pak
        - Stukken betreffende de opgave van benodigde wijzigingen en aanvullingen op de Verzameling van keuringseisen, 1928-1929, 1933, 1935-1936.; 2027; 1 omslag
        - Brief inzake het aanbieden van een blauwdruk en beschrijving van een drijflicht, met bijlagen, 1929.; 2028; 1 stuk
        - Stukken betreffende het beproeven, keuren, leveren, aanschaffen en wijzigen van mitrailleurs, revolvers en geweren, alsmede toebehoren en munitie, 1929-1940.; 2031; 1 pak
        - Brief inzake het aanbieden van een rapport inzake het beproeven van pantserplaten voor het in aanbouw zijnde flottieljevaartuig der Koninklijke marine, met bijlage, 1931.; 2034; 1 stuk
        - Stukken betreffende het onderzoeken van proefstaven bestemd voor geschut en mitrailleurs voor Hr Ms de Ruijter en Hr Ms Tromp, geleverd door de firma Bofors, 1935-1938.; 2044; 1 omslag
        - Rapport van de adviseur-verificateur van 's Rijks zeeinstrumenten inzake de organisatie en taak van een Centrale Instrumentendienst bij het Ministerie van Defensie, 1937.; 2053; 1 stuk
        - Stukken betreffende het onderzoeken van kettingschalmen, 1937-1938.; 2057; 1 omslag
        - Stukken betreffende het leveren van materieel aan het bataljon marinetroepen, 1939-1940.; 2065; 1 omslag
        - Stukken betreffende het aanschaffen van rijwielen en onderdelen voor Curaçao, 1939-1940.; 2066; 1 omslag
        - Brief aan de chef van de Marine Staf houdende het aanwijzen van de adjunct directeur Hamm als contactpersoon ten aanzien van het inleveren van het materieel der kustartillerie, 1940.; 2067; 1 stuk
        - Stukken betreffende het afwijzen van het verzoek van de directeur der rijkswerf om alle bestelorders die nog niet schriftelijk zijn bevestigd te annuleren, 1940.; 2069; 1 omslag
        - Stukken betreffende het leveren van mangaanbrons, 1940.; 2070; 1 omslag
- Staatsbedrijf der Artillerie-Inrichtingen in liquidatie, vanaf 1 januari 1943 afdeling E van De Commissaris voor de behartiging van de belangen van de voormalige Nederlandsche Weermacht, later afdeling B5, vanaf 1 september 1948 afdeling B5 van het Ministerie van Oorlog, afwikkeling Staatsbedrijf der Artillerie-Inrichtingen, (1939-1940) 1941-1952 (1953)
  - Stukken betreffende het selecteren, vernietigen, ordenen en inventariseren van bescheiden en (tekeningen-)archieven alsmede regels betreffende het voeren van correspondentie en de bedrijfsvoering bij het (tekeningen)archief van de (het voormalig Staatsbedrijf der ) Artillerie-Inrichtingen, 1910, 1921, 1923, 1925, 1933, 1939-1941, 1943-1944, 1946, 1952 [1954], 1986, z.d; 2321
  - Stukken betreffende het aanmaken, beproeven, keuren en verbeteren van vuurmonden van 4,7 centimeter, met munitie en toebehoren, o.a. van de firma Gebr. Böhler & Co. te Wenen, 1926-1928, 1936-1939.; 1486, 1488-1489, 2526; 1 pak
    - 1926-1928, 1936-1937, 2526
    - 1938, 1488
    - 1939, 1486
    - 1940-1942., 1489
  - Stukken betreffende het aanschaffen en beproeven van motorrijwielen en zijspannen alsmede onderdelen hiervoor, 1926-1940, 1945-1946.; 1550
  - Stukken betreffende de regeling inzake de uitgifte van en registratie en inventarisatie van de productiegoederen en gereedschappen in gebruik bij de particuliere nijverheid, 1939-1942.; 2742
  - Stukken betreffende het beproeven, aanschaffen, aanmaken en ontwikkelen van munitie van 4 tegen luchtdoelen, 1939, 1941-1943, 1949.; 2808
  - Stukken betreffende het aankopen en beheren door de Artillerie-Inrichtingen van 10.000 kilogram uranium, 1939, 1945.; 2354
  - Stukken betreffende de personeelssterkte, 1940-1942.; 1282
  - Stukken betreffende het instellen en werkzaamheden van de Commissie van Advies van het Staatsbedrijf der Artillerie-Inrichtingen, 1940-1942.; 2307-2308; 2 pakken
    - 1940, 2307
    - 1941-1942, 2308
  - Stukken betreffende het afhandelen van de ten name van het ministerie van Defensie afgesloten contracten, het instellen van een commissie van deskundigen daartoe en de werkzaamheden verricht door deze commissie, 1940-1942.; 2934; 1 pak
    Zie ook inv. nrs. 2731-2733, 2834, 2836-2844, 2933, 2936-2943.
  - Opgave van: als "oorlogsbuit" afgegeven goederen, register houdende de boekwaarde of getaxeerde waarde van door het Staatsbedrijf der Artillerie-Inrichtingen, complex Hembrug geleverde krijgsbuitgoederen, met datum van levering en eindbestemming van de goederen, 1940-1943.; 2651-2661; 11 banden
    - Deel 1, nrs. 1-812., 2651
    - Deel 1a, nrs. 813-864., 2652
    - Deel 1b, nrs. 864-1021., 2653
    - Deel 1h, 1021-1176., 2654
    - Deel 1c, nrs. 1-35., 2655
    - Deel 1d, nrs. 35-97., 2656
    - Deel 1e, nrs. 97-114., 2657
    - Deel 1f, nrs.114-157, 1., 2658
    - Deel 1g, nr. 1., 2659
    - Deel 2., 2660
    - Deel 3., 2661
  - Ingekomen en minuten van uitgaande stukken van en aan W. Eimers, allen inzake de afwikkeling van contracten en defensiecontracten, 1940-1944.; 2945; 1 omslag
  - Stukken betreffende het samenwerken met alsmede het recht op aandelen van de Artillerie-Inrichtingen door Rheinmetall-Borsig AG, 1940-1944.; 2319
  - Stukken betreffende het beheren, scheiden, afvoeren en verkopen van voorraden (Duitse) oorlogsbuit, 1940-1947.; 2082-2087; 4 pakken en 2 omslagen
    - oktober 1940 - augustus 1942., 2085
    - september- december 1942., 2086; omslag
    - januari - augustus 1943., 2082
    - september - december 1943., 2087; omslag
    - januari - april 1944., 2083
    - mei 1944 - 1947, 2084
  - Dossiers inzake het afwikkelen van defensiecontracten van op 15 mei 1940 uitstaande orders, 1940-1948; Div. nrs.; 12 omslagen en 10 pakken
    Zie ook inv. nr. 2934.
    Met retroacata, 1938-1939.
    - Instructies, handleiding, administratieve en interne organisatie, 1940., 2938
    - Afgewikkelde contracten, concept D-lijst, 1941-1943., 2939; pak
    - Voorschotafwikkeling, Vo-lijsten, 1941-1943., 2940
    - Nog niet afgewikkelde contracten, zogenaamde O-lijsten, 1941-1942., 2941
    - Buitenlandse bestellingen, 1940., 2943
    - Stand van zaken bij de voortgang van de werkzaamheden bij het behandelen van de afwikkelingsdossiers, 1940-1942., 2942; pak
    - Van Berkels' patent te Rotterdam, 1940-1941., 2731; pak
    - Van Doorne's aanhangwagenfabriek NV, 1940-1941., 2732; pak
    - Fabrique National d'Armes de Guerre (FN) te Herstel, België, 1941, 1946., 2733
    - Gebroeders van der Vliet NV, Amsterdam inzake 4,7 pantserafweergeschut Böhler, 1940-1941., 2834
    - Firma J.B. van Heijst & zonen, 's-Gravenhage inzake luistertoestellen, 1940-1941., 2836
    - Fabbrica Automibili Isotta Fraschini inzake luchtafweergeschut 2 centimeter met patronen, 1940-1942., 2837; pak
    - Fried. Krupp AG inzake 10,5 houwitser met munitie, 1940-1942., 2838
    - Mechanische Werkstätte Neubrandenburg inzake bommenwerpafrichtingen voor de Fokker T 5 en G 1, 1940-1942, 1945., 2839
      Met retroacta, 1938-1939
    - Firma J.B. van Heijst & zonen, 's-Gravenhage inzake bommenwerpafrichtingen voor de Fokker T 5 en G 1, 1940-1948., 2840; pak
    - NV Van Rees & Greve, vertegenwoordiger voor Aktiebolaget Bofors inzake kanonnen 4 tegen luchtdoelen, en materiaal voor 10,5 centimeter veldgeschut lang 42, 1940-1947., 2841; pak
      Met retroacta, 1939.
    - Rotterdamsche Droogdok Maatschappij, 1940-1948., 2842; pak
    - Werkzeugmaschinenfabrik Oerlikon Bührle & Co inzake kanonnen 2 tegen luchtdoelen, 1940-1948., 2843; pak
      met retroacta, 1939.
    - NV Dordtsche Metaalindustrie Johan de Witt inzake 4,7 pantserafweergeschut, 1940-1947., 2844; pak
    - Alard Fils & Co. inzake mitrailleurs Browning vleugelmodel 7,9 millimeter, pistolen model 1925, patronen, 1940., 2933
    - Firma Lindeteves Stokvis inzake 3,7 luchtdoelgeschut, 1940., 2936
      Met retoacta, 1939.
    - W. Bernet & Co. NV vertegenwoordiger van A.G. Skoda Werke inzake 20 batterijen 4 stuks vuurmonden 7,5 centimeter tegen luchtdoelen, 1940., 2937
  - Stukken betreffende onderhandelingen met Oerlikon inzake de afwikkeling van contracten en opdrachten welke medio 1940 werden gestaakt, 1940, 1942, 1951-1952.; 2719; 1 omslag
  - Stukken betreffende het opslaan, vernietigen en opruimen van munitievoorraden, ontstekingsmiddelen en explosieven, 1940, 1943, 1945-1946.; 1743; 1 omslag
  - Nota van het hoofd van de afdeling E van het ministerie van Defensie inzake een overzicht van de gang van zaken betreffende het afwikkelen van op 15 mei 1940 nog lopende bestellingen, 1941.; 2766; 1 stuk
  - Persberichten inzake uitkomsten van vergaderingen van de dienstcommissie bij het Staatsbedrijf in liquidatie, 1941.; 2771; 2 stukken
  - Laufende Bestellungen bei der niederländischen Privatindustrie am 15. Mai 1940, wovon die untenstehenden Güter auf Vorschussabkommen bei der Firma zurückgeblieben sind, register houdende gegevens inzake op 15 mei 1940 uitstaande orders, 1941-1942.; 2662; 1 band
  - Directiebesluiten betreffende diverse onderwerpen, 1941-1942.; 2075; 1 omslag
    Zie ook inv. nrs. 2926-2930
  - Stukken betreffende het geven van cursussen, 1941-1942.; 2079; 1 omslag
  - Stukken betreffende het vorderen van motorvoertuigen, 1941-1942.; 2717; 1 omslag
  - Stukken betreffende de overdracht van machines, materialen en grondstoffen aan de naamloze vennootschap, 1941-1942.; 2755; 1 pak
  - Stukken betreffende de tewerkstelling van arbeiders in Duitsland, de betaling en sociale omstandigheden aldaar, 1941-1942.; 3002
  - Ingekomen stukken van de NV, hoofdzakelijk directiebesluiten inzake de organisatie en personeelsbezetting, 1941-1942, 1950-1951.; 2759; 1 omslag
  - Laufende Bestellungen bei der niederländischen Privatindustrie am 15. Mai 1940, wovon die Abwicklung beendet ist, register houdende gegevens van op 15 mei 1940 uitstaande orders die afgehandeld zijn, 1941-1943.; 2663; 1 band
  - Stukken betreffende het beschikbaarstellen van brandweermaterieel aan derden, 1941-1943.; 2078; 1 omslag
  - Stukken betreffende het vorderen van 4 centimeter tegen luchtdoelen kanonnen, halffabrikaten alsmede reservedelen, als krijgsbuit, 1941-1944.; 2721; 1 omslag
  - Stukken betreffende het verplicht afstaan als oorlogsbuit van metalen en chemicaliën alsmede specificaties van voorraden, 1941-1944.; 2754; 1 pak
  - Stukken betreffende het onderzoeken van de stabiliteit van buskruit, 1941-1946.; 2088; 1 omslag
  - Stukken betreffende het vestigen van het Staatsbedrijf in liquidatie te Delft alsmede de taakuitvoering, 1941-1951.; 2718; 1 omslag
  - Stukken betreffende werkzaamheden van het Autobedrijf, 1942.; 2778; 1 omslag
  - Stukken betreffende het toekennen van wachtgeld aan ontslagen joodse arbeidscontractanten, 1942.; 2779; 1 omslag
  - Stukken betreffende het voorzien van DAF overvalauto's van motorgasinstallaties, 1942.; 2715; 1 omslag
  - Brief van ir F.Q. den Hollander aan M. Wessig te Berlijn inzake de aanbieding van een kopie van een brief betreffende de toestand in Nederlands-Indië, minuut, met bijlage, 1942.; 2768; 1 stuk
  - Brief van ir F.Q. den Hollander aan A. Vogel inzake de aanbieding van een kopie van een brief van het College van Secretarissen-Generaal betreffende zijn besluit de functie van voorzitter van de directie van de Artillerie-Inrichtingen te blijven vervullen, minuut, met bijlage, 1942.; 2769; 1 stuk
  - Stukken betreffende de samenstelling van de dienstcommissie, 1942.; 2092; 1 omslag
  - Brief van de directeur-voorzitter aan de directeur G. Houtwipper inzake het verloop van algehele liquidatie van het Staatsbedrijf, afschrift, 1942.; 2685; 1 stuk
  - Stukken betreffende de uitzending naar en tewerkstelling van Nederlandse arbeiders in Duitsland, 1942.; 2686; 1 omslag
  - Stukken betreffende de opgave aan Der Industriebeauftragte des Oberkommandos der Wehrmacht beim Staatsbedrijf der Artillerie-Inrichtingen van het aantal werkzame joodse werknemers bij de Artillerie-Inrichtingen, 1942.; 2687; 1 omslag
  - Stukken betreffende de werkzaamheden van kapitein ir D.H.G. Brethouwer gedurende zijn detachering bij het Staatsbedrijf der Artillerie-Inrichtingen, 1942.; 2688; 1 omslag
  - Stukken betreffende de overgave van het Scheikundig Laboratorium aan de Nederlandsche Centrale Organisatie voor Toegepast Natuurwetenschappelijk Onderzoek (TNO) alsmede de taxatie van roerende en onroerende goederen, 1942-1943.; 2639; 1 omslag
  - Stukken betreffende onderzoeken naar en de uitvoering van de liquidatie van het Staatsbedrijf der Artillerie-Inrichtingen, 1942-1943.; 2764; 1 omslag
  - Stukken betreffende het overdragen van het Autobedrijf aan het Departement van Justitie en het Scheikundig Laboratorium aan de Centrale Organisatie voor Toegepast Natuurwetenschappelijk Onderzoek, 1942-1944.; 2767; 1 pak
  - Stukken betreffende het beheer van het Hembrugfonds en het beheer der koffiekamers, 1942, 1948, 1952.; 2762; 1 omslag
    Zie ook inv. nr. 1272.
  - Stukken betreffende het inbeslagnemen door de Duitse bezetter van motorboten eigendom van de Artillerie-Inrichtingen, de teruggave daarvan, het herstel, de bruikleen en verhuur van deze boten, 1942-1950.; 2835; 1 omslag
  - Agenda's van ingekomen stukken van de directie, 1942-1952.; 1048-1060; 13 omslagen
    Zie ook inv. nrs. 170-240, 461-463, 1011-1047 en 1061-1076.
    - 1942 (2000)., 1048
    - 1942 (2001-4001)., 1049
    - 1942 (4002)., 1050
    - 1943, 1051
    - 1944, 1052
    - 1945, 1053
    - 1946, 1054
    - 1947, 1055
    - 1948, 1056
    - 1949, 1057
    - 1950, 1058
    - 1951, 1059
    - 1952, 1060
  - Agenda's van uitgaande stukken van de directie, 1942-1953.; 1063-1076; 14 omslagen
    Zie ook inv. nrs. 170-240, 461-463 en 1011-1062.
    - 1942, 1063
    - 1942 (2203-4451)., 1064
    - 1942 (4452)., 1065
    - 1943, 1066
    - 1944, 1067
    - 1945, 1068
    - 1946, 1069
    - 1947, 1070
    - 1948, 1071
    - 1949, 1072
    - 1950, 1073
    - 1951, 1074
    - 1952, 1075
    - 1953, 1076
  - Stukken betreffende het gebruik en beheer van gebouwen, werken en terreinen van het voormalig Staatsbedrijf, 1942-1954. 1 omslag; 2716
  - Correspondentie met de directeur van het Nederlandsch Legermuseum Generaal Hoefer inzake het ter beschikking stellen aan dit museum van twee ijzeren voorladers, 1943.; 2720; 1 omslag
  - Richtlijn voor de behandeling van correspondentie en andere administratieve aanwijzingen voor het afwikkelingsbureau Artillerie-Inrichtingen, 1943.; 2773; 1 stuk
  - Stukken betreffende de overname van de bibliotheek van het voormalig Staatsbedrijf der Artillerie-Inrichtingen door de commissaris voor de belangen van de Nederlandsche weermacht alsmede de overbrenging naar het bibliotheekdepot te Leiden in 1952, 1943-1945, 1952.; 2097; 1 omslag
  - Stukken betreffende het rapporteren van plunderingen door of in opdracht van Duitse instanties en mogelijke andere oorlogsmisdrijven begaan ter kennisgeving aan de Nederlandse commissie inzake oorlogsmisdaden, 1945-1947.; 2758; 1 omslag
  - Stukken betreffende het opsporen van staal, gereedschap en machines afkomstig van de Artillerie-Inrichtingen welke door de Duitse bezetter uit Nederland zijn geroofd, 1945-1949.; 2304; 1 omslag
  - Nota aan de secretaris-generaal inzake het aanbieden van een notitie betreffende een overzicht van het buitfonds Rüstungs-inspection Niederlande, met bijlagen, 1946.; 2724; 1 stuk
  - Brief van D. de Vries aan Weijnman inzake het aanbieden van het boek De oorsprong, ontwikkeling en tegenwoordige toestand der Artillerie-Inrichtingen te Delft benevens de feestelijke herdenking van het 200-jarig bestaan op 22 November 1879, geschreven door W.B. Westhof, met bijlage, 1946; 2704; 1 stuk
  - Dossier inzake een onderzoek naar het weghalen, het verkopen en de bestemming van machines en werktuigen van de Artillerie-Inrichtingen welke op last van de Rüstungsinspektion werden verkocht aan de firma E. Lehner, met retroacta, 1946.; 2748; 1 omslag